【裁判字號】    96,上訴,5367
【裁判日期】    970130
【裁判案由】    搶奪
【裁判全文】
臺灣高等法院刑事判決                96年度上訴字第5367號
上  訴  人  臺灣士林地方法院檢察署檢察官
被      告  甲○○
上列上訴人因被告搶奪案件，不服臺灣士林地方法院96年度訴字
第539號，中華民國96年10月31日第一審判決（起訴案號：臺灣
士林地方法院檢察署96年度偵字第4349號），提起上訴，本院判
決如下：
    主  文
上訴駁回。
    事  實
一、甲○○有多次毒品前科，最後1次因施用毒品經法院判處有
    期徒刑8月、6月，並定應執行刑為有期徒刑1年確定，甫於
    民國94年3月1日縮刑期滿執畢出監，猶不知悔改，竟意圖為
    自己不法之所有，於96年3月30日下午2時30分許，騎乘其父
    邱雄一所有車號AYP-693號重型機車，前往臺北縣汐止市○
    ○路18號嘉洋銀樓，將毛巾掩蓋未熄火之該機車車牌上以掩
    人耳目，隨即進入嘉洋銀樓內，以購買金項鍊為由，要求嘉
    洋銀樓老闆娘乙○○出示金項鍊，乙○○因此將7錢5分重之
    純金項鍊1條拿出供甲○○觀看，甲○○趁乙○○不注意之
    際，搶奪該金項鍊，得手後，即往外逃跑，並騎乘上揭未熄
    火之機車，返回臺北縣汐止市○○街23號之住處，將該機車
    停放完畢，將作案外衣褲棄置於衣物回收筒後，復搭乘火車
    前往桃園市○○街59號莊大吉銀樓，將該項鍊以新臺幣（下
    同）1萬5,950元之代價出售予不知情之負責人莊榮坤。嗣經
    鄰居鄭敏昭發覺有異，將毛巾拉下記下車號，報警始循線查
    獲，並扣得上開部分變賣贓款1,500元。
二、案經臺北縣政府警察局汐止分局報請臺灣士林地方法院檢察
    署檢察官偵查起訴。
    理  由
一、前揭犯罪事實，迭據被告甲○○於警詢時及偵、審中供認不
    諱（見偵卷第11至15頁、第70至71頁、原審96年10月19日準
    備程序筆錄及審判筆錄），核與被害人乙○○於警詢及本院
    指訴被搶情節相符，並經證人即目擊被告逃走者鄭敏昭及證
    人即收購金項鍊者莊榮坤於警詢時證述屬實（見偵卷第19至
    21 頁、第26至28頁、第33至35頁），復有翻拍與現場照片
    44張在卷可資作證，足徵被告自白與事實相符。本件事證明
    確，被告犯行堪以認定。
二、核被告所為，係犯刑法第325條第1項搶奪罪。又被告有事實
    欄所述之犯罪科刑執行情形，有本院被告前案紀錄表附卷可
    參，其於有期徒刑執行完畢5年內，再故意犯本件有期徒刑
    以上之罪，應依刑法第47條第1項之規定論以累犯，並加重
    其刑。
三、原審因依刑法第325條第1項、第47條、第41條第1項前段，
    刑法施行法第1條之1，華民國96年罪犯減刑條例第2條第1項
    第3款、第7條、第9條規定，並審酌被告年輕力壯，不思正
    業賺錢謀生，竟以搶奪方式謀取財物，影響他人財產安全及
    社會秩序甚鉅，並考量被告有毒品前科，素行不佳，搶得財
    物之價值，及犯罪後坦承犯行，深具悔意之態度等一切情狀
    ，以被告甲○○犯搶奪罪，累犯，處有期徒刑10月；又以被
    告犯罪時間在96年4月24日以前，合於中華民國96年罪犯減
    刑條例之減刑要件，所犯搶奪罪，依該條例規定減刑2分之
    1，即減為有期徒刑5月，並諭知易科罰金之折算標準，其認
    事用法，洵無不當，量刑亦屬妥適，檢察官上訴意旨略以：
    被告有多次毒品前科，此次有計畫預謀犯罪，變賣贓物，逃
    避追緝，未與告訴人和解，取得其原諒，影響治安甚鉅，原
    審判決過輕云云，固非無見，然查本件被告事後已與告訴人
    和解，有和解書1件在卷可稽，被告於本院審理時，亦表示
    深具悔意，是檢察官之上訴，尚難謂有理由，應予駁回。
據上論斷，應依刑事訴訟法第368條，判決如主文。
本案經檢察官丁樹蘭到庭執行職務。
中    華    民    國    97    年    1     月    30    日
                  刑事第七庭審判長法  官  黃麗生
                                  法  官  黃國忠
                                  法  官  江國華
以上正本證明與原本無異。
如不服本判決，應於收受送達後10日內向本院提出上訴書狀，其
未敘述上訴之理由者並得於提起上訴後10日內向本院補提理由書
（均須按他造當事人之人數附繕本）。
                                  書記官  陳玉嬋
中    華    民    國    97    年    1     月    31    日
附錄：本案論罪科刑法條全文
中華民國刑法第325條第1 項
（普通搶奪罪）
意圖為自己或第三人不法之所有，而搶奪他人之動產者，處6月
以上5年以下有期徒刑。


司法院資訊處製作；財團法人民間司法改革基金會備份。
